【裁判字號】    99,裁,773
【裁判日期】    990331
【裁判案由】    低收入戶
【裁判全文】
最  高  行  政  法  院  裁  定
                                       99年度裁字第773號
上  訴  人  臺中市政府
代  表  人  甲○○
被 上訴 人  乙○○
上列當事人間低收入戶事件，上訴人對於中華民國98年11月25日
臺中高等行政法院98年度訴字第257號判決，提起上訴，本院裁
定如下：
    主  文
上訴駁回。
上訴審訴訟費用由上訴人負擔。
    理  由
一、按對於高等行政法院判決之上訴，非以其違背法令為理由，
    不得為之，行政訴訟法第242條定有明文。依同法第243條第
    1項規定，判決不適用法規或適用不當者，為違背法令；而
    判決有同條第2項所列各款情形之一者，為當然違背法令。
    是當事人對於高等行政法院判決上訴，如依行政訴訟法第24
    3條第1項規定，以高等行政法院判決有不適用法規或適用不
    當為理由時，其上訴狀或理由書應有具體之指摘，並揭示該
    法規之條項或其內容；若係成文法以外之法則，應揭示該法
    則之旨趣；倘為司法院解釋或本院之判例，則應揭示該判解
    之字號或其內容。如以行政訴訟法第243條第2項所列各款情
    形為理由時，其上訴狀或理由書，應揭示合於該條項各款之
    事實。上訴狀或理由書如未依此項方法表明，或其所表明者
    與上開法條規定不合時，即難認為已對高等行政法院判決之
    違背法令有具體之指摘，其上訴自難認為合法。
二、本件上訴人對於高等行政法院判決上訴，主張：原判決認被
    上訴人與其父母未共同生活尚非無據，惟查本件於原審審理
    時，被上訴人之父曾表示，被上訴人為其女，提供協助，乃
    為人之常情，足見被上訴人之父確有扶養被上訴人之事實，
    原判決卻認被上訴人並未被扶養，顯有違背法令等語，惟查
    原判決業已就所謂扶養，乃一定親屬間，有經濟能力者對於
    無謀生能力之親屬，本於身分關係予以生活費用扶助，其方
    法為給與一定之金錢或其他生活必需物資，上訴人僅以被上
    訴人住居於其母所有之房屋，即認其與父母有共同生活及扶
    養之事實，而將其父母列入社會救助之應計人口數，顯屬率
    斷，訴願決定未予糾正，仍予維持，亦有未合，因將訴願決
    定及原處分均予撤銷，由上訴人另為適法之處理等情論斷甚
    詳。上訴意旨雖以該判決違背法令為由，惟核其上訴理由，
    係就原審取捨證據、認定事實之職權行使，指摘其為不當，
    並就原審已論斷者，泛言未論斷，或就原審所為論斷，泛言
    其論斷矛盾，而非具體表明合於不適用法規、適用法規不當
    、或行政訴訟法第243條第2項所列各款之情形，難認對該判
    決之如何違背法令已有具體之指摘。依首開規定及說明，應
    認其上訴為不合法。
三、據上論結，本件上訴為不合法。依行政訴訟法第249條第1項
    前段、第104條、民事訴訟法第95條、第78條，裁定如主文
    。
中    華    民    國    99    年    3     月    31    日
                    最高行政法院第二庭
                        審判長法官  鍾  耀  光
                              法官  吳  東  都
                              法官  陳  鴻  斌
                              法官  黃  淑  玲
                              法官  鄭  小  康
以  上  正  本  證  明  與  原  本  無  異
中    華    民    國    99    年    3     月    31    日
                              書記官  黃  淑  櫻


司法院資訊處製作；財團法人民間司法改革基金會備份。
